【裁判字號】    89,易,904
【裁判日期】    890905
【裁判案由】    違反毒品危害防制條例
【裁判全文】
臺灣屏東地方法院刑事判決                          八十九年度易字第九四號
    公  訴  人  臺灣屏東地方法院檢察署檢察官
    被      告  甲○○
右列被告因違反毒品防制條例案件，經檢察官提起公訴（八十九年度毒偵緝字第一七
五號），本院判決如左：
    主  文
甲○○連續施用第一級毒品，處有期徒刑捌月。
扣案海洛因（淨重）零點零壹公克沒收銷燬。
    事  實
一、甲○○前因施用毒品案件，經本院裁定送觀察勒戒後，認無繼續施用之傾向，經
    臺灣屏東地方法院檢察署檢察官於民國（下同）八十七年十二月十八日以八十七
    年度偵字第八一四九號不起訴處分確定。惟其復基於概括之犯意，自八十八年一
    月中旬起到至八十八年一月二十八日上午十時五十分許止，在某處非法吸用第一
    級毒品海洛因。嗣於八十八年一月二十九日晚上十時五十分許，在屏東縣屏東市
    ○○路二五○號前為警查獲，並扣第一級毒品海洛因一小包（淨重○、○一公克
    ）。經依本院八十八年度毒聲字第一四四八號裁定送勒戒所觀察、勒戒後，認有
    繼續施用毒品之傾向。
二、案經臺南市警察局第四分局報請臺灣屏東地方法院檢察署檢察官偵查起訴。
    理  由
一、右揭犯罪事實，業據被告甲○○於本院審理時供承不諱，惟辯稱其係因紅斑性狼
    瘡併腎功能症才施用，經查：被告前施用毒品案，經本院裁定送觀察勒戒後，認
    無繼續施用之傾向，經臺灣屏東地方法院檢察署檢察官於八十七年十二月十八日
    以八十七年度偵字第八一四九號不起訴處分確定，有該署刑案資料查註紀錄表附
    卷，且被告若因病情需要注射嗎啡應係以到醫院求診方為正辦，何況海洛因為禁
    藥非通常商店即可購得，顯見被告所辯純係事後卸責之詞不足採信，此外，復有
    海洛因一包（毛重零點三公克，驗後剩餘淨重零點零一公克）扣案可資佐證，且
    上開扣押之毒品經送請法務部調查局檢驗，驗出含有海洛因成份，有該院局八十
    八年二月十九日編號（電腦條碼）000000000號檢驗報告單一份附卷可
    稽，被告於警訊時為警採取之尿液，亦經台南縣衛生局檢出嗎啡陽性反應，此有
    該局八十八年二月五日編號南市衛驗字第八八Ｏ一六二號檢驗報告單一份在卷可
    憑。而海洛因施用入人體後，水解還原成嗎啡，再循嗎啡之代謝方式排出體外，
    已據此有行政院衛生署藥物食品檢驗局（73）藥檢壹字第三Ｏ二二一號函說明綦
    詳，是以被告所施用之毒品應屬海洛因無訛，又被告依本院八十八年度毒聲字第
    一四四八號裁定送勒戒所觀察、勒戒後，認有繼續施用毒品之傾向，此有台灣屏
    東看守所八十九年六月十四日屏所金衛字第一四八七號函附卷可稽。本件罪證明
    確，被告之犯行堪以認定。
二、查海洛因係毒品危害防制條例第二條第一項第一款所稱之第一級毒品，被告施用
    海洛因之行為係犯毒品危害防制條例第十條第一項施用第一級毒品罪。被告多次
    施用海洛因之犯行，手法相同，反覆為之，所犯又係同一罪名之罪，顯係基於概
    括之犯意，應依連續犯之規定論以一罪，並加重其刑。被告持有海洛因零點三公
    克，其持有之低度行為應被施用高度行為所吸收，不另論其持有毒品罪。又查被
    告曾於八十七年間因施用毒品案件，經本院裁定送觀察勒戒後，認無施用傾向，
    經檢察官以八十七年度偵字第八一四九號不起訴處分確定，有該不起訴處分書附
    卷可稽。審酌被告曾犯施用毒品罪經觀察勒戒後仍一再施用，惟犯罪後坦承犯行
    ，態度良好等一切情狀，爰酌情量處如主文所示之刑。扣案之海洛因一包（毛重
    零點三公克，驗後剩餘淨重零點零一公克）係毒品，不問屬於被告與否，依毒品
    危害防制條例第十八條第一項規定宣告沒收併銷燬之。
據上論斷，應依刑事訴訟法第二百九十九條第一項前段，毒品危害防制條例第十條第
一項、第十八條第一項，刑法第十一條、第五十六條，判決如主文。
本案經檢察官林津鋒到庭執行職務。
中      華      民      國      八十九      年      九    月    五      日
                                      臺灣屏東地方法院刑事第二庭
                                          審判長法  官 吳永宋
                                                法  官 林昌義
                                                法  官 何清富
右判決正本證明與原本無異。
對於本判決如有不服應於收受送達後十日內向本院提出上訴書狀上訴於台灣高等法院
高雄分院並按他造當事人之人數附具繕本。
                                                 書記官   謝天祥
中     華      民      國     八十九      年      九      月    五      日
附錄本判決論罪之法條：
毒品危害防制條例第十條第一項。


司法院資訊處製作；財團法人民間司法改革基金會備份。
